臺灣高等法院高雄分院刑事判決　　　　95年度上訴字第2123號
上　訴　人　臺灣屏東地方法院檢察署檢察官
上　訴　人
即　被　告　甲○○
　　　　　　　　　　（臺灣屏東監獄竹田分監另案執行中）
選任辯護人　鄭國安律師
　　　　　　吳麗珠律師
　　　　　　蘇佰陞律師
上列上訴人因被告違反毒品危害防制條例案件，不服臺灣屏東地
方法院94年度訴字第490 號中華民國95年10月11日第一審判決（
起訴案號：臺灣屏東地方法院檢察署94年度偵字第876 號），提
起上訴，本院判決如下：
     主  文
上訴駁回。
     事  實
一、甲○○前於民國82年間，因違反麻醉藥品管理條例案件，經
    臺灣屏東地方法院分別判處有期徒刑5 年2 月、5 月，定執
    行刑5 年4 月；又因違反麻醉藥品管理條例案件，經臺灣屏
    東地方法院83年度易字第459 號判決判處有期徒刑5 月，經
    就上開三罪以84年度聲字第38號裁定定應執行刑5 年10月確
    定，於85年6 月4 日縮短刑期假釋出獄；又於86、87年在上
    開假釋期間內犯違反麻醉藥品管理條例及侵占二罪，經臺灣
    屏東地方法院86年度易字第1685號、87年度易字第1615號判
    決分別判處有期徒刑6 月、3 月確定，並與上開撤銷假釋所
    餘殘刑3 年8 月5 日接續執行，再於89年3 月24日假釋出監
    ，於90年間又因違反毒品危害防制條例，先後經裁定送觀察
    勒戒、強制戒治並撤銷假釋，於91年1 月17日入監執行上開
    1 年9 月26日殘刑，於92年10月8 日因縮刑期滿；猶不知悔
    改，於94年2 月4 日14時許前之某日，以新臺幣（下同）11
    0,000 元之代價，在不詳地點，向某不詳年籍姓名之成年人
    購得第二級毒品甲基安非他命4 包（實稱毛重：24.682公克
    ）及第一級毒品海洛因51包（合計淨重30.1公克，空包裝重
    12.48 公克，持有第一級毒品海洛因部分，已據臺灣屏東地
    方法院94年度訴字第641 號判決確定），竟意圖營利而基於
    販賣第二級毒品甲基安非他命之犯意，於94年2 月4 日14時
    許，由王慶和（綽號蚵仔）先以0000000000號之行動電話與
    甲○○當時所持用0000000000號（該門號非甲○○所申請）
    之行動電話聯絡，以2,500 元代價向甲○○購買甲基安非他
    命半錢（即1.875 公克），並稱「我在鳳山，到那裡（即甲
    ○○位於屏東縣新園鄉○○村○○路203 巷15號住處）要半
    個小時，快到時再打（電話）」，後於同日（4 日）下午14
    時51分許，王慶和又以上述電話與甲○○上述電話聯絡，亦
    稱「大仔、我蚵仔；我剛剛打電話給你的；…，我已經走到
    鹽埔」等語，惟因警方於執行通訊監察中即時發覺上情並予
    以監控，嗣於同日（4 日）15時30分許，王慶和甫至甲○○
    上開住處而未及向吳王風取得購買之甲基安非他命時，其二
    人即為依檢察官之指揮前往執行逕行搜索之警方人員當場查
    獲，致甲○○販賣第二級毒品未能得逞，並當場扣押甲○○
    持有之第二級毒品甲基安非他命4 包（實稱毛重：24.682公
    克），及其所有供其販賣第二級毒品甲基安非他命所用之電
    子磅秤1 只、夾鏈袋4 包、0000000000號之行動電話「序號
    ：000000 -00-0000000」1 支；另扣押上述第一級毒品海洛
    因51包（合計淨重30.1公克、空包裝重12.48 公克），及與
    販賣第二級毒品甲基安非他命無關之現金18,000元，數位相
    機1 台、行動電話9 支、PDA1台、玉碗1 個、YASHICA 照相
    機2 台（起訴書誤繕為「荼壺」）。
二、案經高雄市政府警察局三民第二分局移送臺灣屏東地方法院
    檢察署檢察官偵查起訴。
     理  由
壹、程序部分：
一、檢察官上訴逾期部分：
(一)、按提起上訴，應自判決送達後10日內為之，刑事訴訟法第34
    9 條定有明文。本件檢察官係於95年10月18日收受原審法院
    判決之送達，有送達證書在卷可查（見原審卷第312 頁），
    竟遲至95年11月6 日始提起上訴（見本院卷第5-6 頁），已
    逾10日期間，則檢察官上訴部分（即原判決關於被告被訴販
    賣第一級毒品、轉讓第一級毒品、轉讓第二級毒品經原審判
    決無罪部分，及被訴販賣第二級毒品不另為無罪諭知部分，
    見本院卷第57-58 頁之檢察官上訴補充理由書所載），依據
    上開規定，顯屬違背法律上之程式，應予駁回。
二、證據能力部分：
(一)、證人王慶和、紀素蘭等人之警詢陳述關於有無向被告購買毒
    品部分，與其等嗣於原審具結陳述不符，而其先前之陳述較
    近於案發時間，且無證據證明警方詢問時有何非法取供情形
    ，足認有較可信之特別情況，且為證明本件被告犯罪事實存
    否所必要，依刑事訴訟法第159條之2規定，有證據能力。
(二)、證人黃裕祥之警詢陳述，係被告以外之人於審判外之陳述，
    依刑事訴訟法第159條第1項規定，無證據能力。
(三)、證人蕭水清於警詢之陳述，係被告以外之人於審判外之言詞
    陳述，屬傳聞證據，且其於原審證述情節與其警詢所述大致
    相符，則警詢陳述並無特別可信之情形，亦無其他例外取得
    證據能力之情況，依刑事訴訟法第159 條第1 項規定，認其
    警詢陳述無證據能力。
(四)、證人王慶和、蕭水清、黃裕祥、鄧新福、郭正其、楊志剛、
    阮維宏、郭秋貴等人於偵查中經具結之陳述，並未曾提及檢
    察官在偵查時有不法取供之情形，且亦無證據足以證明證人
    上開陳述有顯不可信之情況，又被告及其辯護人於原審及本
    院復未再聲請詰問證人黃裕祥、郭秋貴等人，另證人王慶和
    、蕭水清、鄧新福、郭正其、楊志剛、阮維宏、郭秋貴等人
    各於原審復均已到庭接受詰問，足可認定業已保障被告詰問
    權，依刑事訴訟法第159條之1第2項規定，自得為證據。
(五)、本件監聽錄音係偵查犯罪機關依法定程序實施監聽所得（參
    卷附通訊監察書），而監聽錄音譯文，雖為偵查犯罪機關單
    方面製作，但本院業已當庭勘驗該監聽之錄音，踐行調查證
    據之程序，自得採為認定犯罪事實之基礎（最高法院93年度
    台上字第6510號判決要旨足參），則本件卷附監聽錄音譯文
    ，自有證據能力。
(六)、卷附之通聯調閱查詢單、內政部警政署刑事警察局96年7 月
    31日函、法務部調查局96年8 月17日函、警方搜索扣押筆錄
    、扣押物品收據、扣押物品目錄表，固均屬書面之傳聞證據
    ，然檢察官、被告、辯護人已於本院審理調查上開證據時，
    就此證據能力均表示無意見，且本院認為以之作為本件論証
    之證據，均與待證事實具有關聯性，作為本案之證據亦屬適
    當，依刑事訴訟法第159 條之5 第1 項規定，自得為證據。
(七)、按鑑定人由審判長、受命法官或檢察官就下列之人選任1 人
    或數人充之：(一)就鑑定事項有特別知識經驗者。(二)經政府機
    關委任有鑑定職務者；鑑定之經過及其結果，應命鑑定人以
    言詞或書面報告；法院或檢察官得囑託醫院、學校或其他相
    當之機關、團體為鑑定，或審查他人之鑑定，並準用第203
    條至第206 條之1 規定，刑事訴訟法第198 條、第206 條第
    1 項、第208 條第1 項分別定有明文。卷附行政院衛生署管
    制藥品管理局94年4 月15日檢驗成績書，係由檢察官委請鑑
    定，依據上開規定，為刑事訴訟法第159 條第1 項規定之例
    外情形，應有證據能力。
貳、實體部分：
一、訊據上訴人即被告甲○○固坦承有於上開時、地，在其住所
    為警搜索扣得上開物品，惟否認販賣第二級毒品甲基安非他
    命犯行，辯稱：扣案之甲基安非他命是伊自己要施用，警方
    監聽錄音中與王慶和交談之人非伊本人，而係伊友人林明寬
    ，伊並無在電話中與王慶和約定要賣甲基安非他命給王慶和
    ，王慶和於查獲當日是來向伊借錢遭伊拒絕，才於警詢亂說
    云云。經查：
(一)、證人王慶和（綽號蚵仔）於94年2 月4 日14時許，先以0000
    000000號行動電話與被告當時所持用0000000000號（該門號
    非甲○○所申請）之行動電話聯絡，以2,500 元代價向被告
    購買甲基安非他命半錢（即1.875 公克），並約定前往被告
    位於屏東縣新園鄉○○村○○路203 巷15號住處拿取，而於
    尚未成交前即為警查獲等情，業據證人王慶和於94年2 月5
    日第2 次警詢中即已陳明：「（問：當場提示94年2 月4 日
    14時許甲○○行動電話0000 000000 通聯譯文，是否為你撥
    打甲○○之電話購買半錢之毒品，請當場指認？）該通譯文
    內容確實是我所講的無誤。」、「（問：你通聯中所稱『硬
    的』係指何物？）我所稱『硬的』係指安非他命」、「（問
    ：你原預定向甲○○購買多少安非他命？）我原定向甲○○
    購買半錢的安非他命，約新臺幣2,500 元。」、「（問：是
    否已成交？）還沒有成交，我剛剛到現場一下子警方就過來
    了，所以我們還沒有成交。」、「（問：你是否有吸毒品？
    ）我有吸安非他命」（見警卷第10背面、第11頁）等情在卷
    ，核與警方執行通訊監察之監聽譯文所載內容：「王（王慶
    和）：老大仔! 有人在嗎？吳（甲○○）：你是誰呀？王：
    我蚵仔! 我要拿『硬的』! 吳：多少？王：拿半錢啦! 我在
    鳳了，到那裏要半個小時，我很到的時我再打! 吳：好 !」
    （見警卷第62頁）大致相符，又0000000000之門號雖非被告
    所申請，但裝置該門號之行動電話於本案查獲當時係由被告
    所持用一節，已據被告於警詢供述在卷（見警卷第4 頁反面
    ），另行動電話0000000000門號係由證人王慶和所申請使用
    等情，則有通聯調閱查詢單在卷可證（見偵卷第130 、17 7
    頁）。
(二)、證人王慶和於原審95年6 月28日審理時雖改口證稱「警詢時
    係因我向他（被告）借錢，他不要借我，…，我記恨所以才
    這樣說」（見原審卷第233 頁正面）云云，然證人王慶和於
    94年2 月5 日初次偵查訊問時則已具結證稱：「94年2 月4
    日下午14時通訊監察譯文，係伊打電話給被告說要買半錢安
    非他命，伊去時就被警察抓了」等語明確（見偵卷第45頁）
    ，直至94年3 月8 日檢察官再次訊問時，王慶和仍以證人身
    分具結證述：「其於94年2 月5 日偵查筆錄沒有亂講；94年
    2 月4 日下午14時通訊監察譯文，係伊與甲○○之對話，伊
    被抓那天是去向被告拿半錢安非他命，但還沒有拿到，錢還
    沒有拿給被告，警察就來了」（見偵卷第57-58 頁）等語，
    則證人王慶和嗣於原審否認上開警詢陳述，顯係事後迴護被
    告之詞，尚難採信。
(三)、本院當庭勘驗卷附94年2 月4 日下午14時通訊監察譯文（即
    警卷第62頁所附）之監聽錄音帶結果，被告雖辯稱錄音內容
    之對話內容聲音非其本人聲音，而係友人林明寬與「蚵仔」
    對話之聲音」（見本院卷第91、99頁）云云，然經本院將被
    告於本院法庭錄音光碟與上述監聽錄音帶（含上述監聽譯文
    內容及卷附其他監聽譯文部分），送請鑑定是否為被告聲音
    結果，則因上述卷附94年2 月4 日下午14時通訊監察譯文中
    所載關於被告對話之「字數」太少，或不符聲紋鑑定所需「
    不同40個字以上」條件，而均未能鑑定等情，此有內政部警
    政署刑事警察局96年7 月31日函、法務部調查局96年8 月17
    日函及所附「法務部調查局受理錄音證物聲紋鑑定送鑑須知
    」在卷足佐（見本院卷第152 、159-163 頁），且查：
 1、證人王慶和於偵查中業已證明「94年2 月4 日下午14時通訊
    監察譯文，係伊與甲○○之對話」（見偵卷第57頁），且94
    年2 月4 日下午14時51分許，證人王慶和再以上述電話與被
    告上述電話聯絡，亦有證人王慶和所稱：「大仔、我蚵仔；
    我剛剛打電話給你的；…，我已經走到鹽埔」等語，此據本
    院當庭勘驗監聽錄音帶，並製有此部分譯文在卷（此段譯文
    未附於警卷內，另見本院卷第151 頁），雖被告對於此部分
    勘驗結果仍辯稱「係屬林明寬聲音，非伊之對話」云云（見
    本院卷第99頁），惟此部分王慶和於電話中所說內容，適與
    上述「94年2 月4 日下午14時通訊監察譯文」呈現前後連貫
    之對話情節，且被告於原審即供承「和王慶和熟識」之情（
    見原審卷第18頁），足見證人王慶和上開偵查中所證「係伊
    與甲○○之對話」一詞，顯無誤認被告聲音情形之存在。
 2、被告於偵查中經檢察官於94年4 月13日發交警方調查時，對
    於警卷所附其他通訊監察譯文所載（即94年1 月10日至同年
    1 月16日之通訊監察，見警卷第52-5 7頁），則坦認電話內
    容所稱「甜的」是指安非他命（見偵卷第99頁）等語，且於
    當日檢察官複訊時，亦供承監聽錄音帶內係其聲音，所稱「
    甜的、硬的」是指安非他命等語（見偵卷第101 頁），則對
    照此部分非關本案之譯文中，亦曾出現與被告對話之人稱呼
    被告為「大仔」（見警卷第53、55頁）之情，此與94年2 月
    4 日下午14時通訊監察譯文中，證人王慶和稱呼被告「老大
    仔」之語氣相仿，亦徵94年2 月4 日下午14時通訊監察譯文
    ，確係證人王慶和與被告之對話無誤。
 3、上述被告所稱與王慶和對話之「林明寬」業已死亡，此據被
    告供明，並有林明寬之個人除戶資料在卷（見本院卷第123
    、141 頁），雖被告又於本院辯稱「94年2 月4 日下午14時
    接那通電話時，伊人不在場，那天是林明寬與邱文彬去伊家
    找伊；可傳邱文彬證明電話是林明寬聽的」云云（見本院卷
    第124 、211 頁），然林明寬之人既已死亡而無從傳喚調查
    ，而邱文彬縱有與林明寬去找被告，但接聽行動電話僅能由
    一人所為，被告既稱該電話係由林明寬接聽，則邱文彬又豈
    能於事隔2 年餘得以證明94年2 月4 日14時許，被告所持用
    之上述行動電話接聽情形之待證事實如何，本院因認被告聲
    請傳喚證人邱文彬部分，與此部分待證事項之關聯性甚低，
    可信度不高，認無調查之必要，附此敘明。
(四)、警方於上開時、地，依檢察官之指揮逕行搜索而當場查扣被
    告甲○○持有之第二級毒品甲基安非他命4 包（實稱毛重：
    24 .682 公克），及其所有供其販賣第二級毒品甲基安非他
    命所用之電子磅秤1 只、夾鏈袋4 包、裝置0000000000門號
    之行動電話「序號：000000-00-0000000 」1 支等情，業據
    被告自白，並有證人黃裕祥於偵查中具結證述：「（問：在
    甲○○家中查到的東西都是何人的？）都是甲○○的，電子
    秤也是他的，…，夾鏈袋也是他的」等語屬實（見偵卷第36
    頁），並有警方搜索扣押筆錄、扣押物品收據、扣押物品目
    錄表（見警卷第35 -39頁）及上開甲基安非他命等證物扣案
    為證。又扣案之上開4 包結晶物，亦經檢察官送請行政院衛
    生署管制藥品管理局檢驗結果判定為第二級毒品甲基安非他
    命成分（實稱毛重：24.682公克），此有該局94年4 月15日
    管檢字第0940002734號檢驗成績書1 紙可證（見偵卷第111
    頁）。
(五)、邇來政府為杜絕毒品氾濫，毒害人民甚深，再三宣導教民眾
    遠離毒品、媒體之報導既深且廣，對於毒品之禁絕，應為民
    眾所熟悉。又政府對於查緝施用、轉讓及販賣毒品無不嚴格
    執行，且販賣毒品罪更係重罪，設若無利可圖，衡情一般持
    有毒品者，當不致輕易將持有毒品交付他人。何況第二級毒
    品甲基安非他命價格不貲、物稀價昂，而販賣毒品係違法行
    為，非可公然為之，亦無公定之價格，不論任何包裝，均可
    任意分裝增減分量，每次買賣價量，亦可能隨時依雙方間之
    關係深淺、資力、需求量及對行情之認知、來源是否充裕、
    查緝是否嚴緊，購買者被查獲時供述購買對象之可能性風險
    之評估等，因而異其標準，並隨時機動調整，非可一概而論
    ，是販賣之利得除經坦承犯行或價量俱臻明確外，委難查得
    實情，販賣之人從價差或量差中牟利方式雖異，其意圖營利
    之非法販賣行為則一，足徵被告販賣第二級毒品甲基安非他
    命之舉，主觀上確有牟利意圖，應堪認定。
(六)、綜上所述，被告所辯上情，均屬卸責之詞，不足採信。本件
    事證明確，被告上開販賣第二級毒品未遂犯行，應可認定。
二、論罪部分：
(一)、查甲基安非他命，屬毒品危害防制條例第2 條第2 項第2 款
    所規定之第二級毒品。核被告所為，係犯毒品危害防制條例
    第4 條第6 項、第2 項之販賣第二級毒品未遂罪。又被告持
    有第二級毒品進而販賣，其持有之行為已為販賣所吸收，不
    另論罪。
(二)、被告於82年間，因違反麻醉藥品管理條例案件，經原審法院
    分別判處有期徒刑5 年2 月、5 月，定執行刑5 年4 月；又
    因違反麻醉藥品管理條例案件，經原審法院83年度易字第45
    9 號判決判處有期徒刑5 月，上開三罪裁定定應執行刑5 年
    10月確定，於85年6 月4 日縮短刑期假釋出獄；又於86、8
    7 年在上開假釋期間內犯違反麻醉藥品管理條例及侵占二罪
    ，經原審法院86年度易字第1685號、87年度易字第1615號判
    決分別判處有期徒刑6 月、3 月確定，並與上開撤銷假釋所
    餘殘刑3 年8 月5 日接續執行；再於89年3 月24日假釋出監
    ；嗣於90年間又因違反毒品危害防制條例，先後經裁定送觀
    察勒戒、強制戒治並撤銷假釋，於91年1 月17日入監執行上
    開1 年9 月26日殘刑，於92年10月8 日因縮刑期滿出監執行
    完畢之事實，有臺灣高等法院被告前案紀錄表1 紙在卷可參
    ，被告於執行完畢後5 年內，故意再犯本件有期徒刑以上之
    罪，不論依修正前之刑法第47條，或修正後之刑法第47條第
    1 項之規定，均構成累犯，對被告而言並無有利或不利之情
    形，自不生新舊法比較之問題，即應依裁判時之修正後刑法
    第47條第1 項規定論以累犯（95年11月7 日95年第21次刑事
    庭會議刑議字第6 號決議足參），並加重其刑（惟就無期徒
    刑部分，依法不得加重）。
(三)、被告著手於販賣第二級毒品甲基安非他命之實行，惟尚未交
    付毒品予證人王慶和，被告所為犯罪尚屬未遂，應依刑法第
    25條第2 項規定，減輕其刑（按修正前刑法第26條前段有關
    一般未遂犯之處罰效果移列新刑法第25條第2 項後段，惟無
    有利、不利情形，應適用裁判時法（最高法院95年11月7 日
    95年第21次刑事庭會議刑議字第6 號決議足參）。
(四)、被告販賣第二級毒品未遂犯行，有上述加重、減輕之事由，
    應依刑法第71條第1 項規定，予以先加後減。另參照最高法
    院第八次刑事庭會議決議：「新法施行前，犯法定本刑為死
    刑、無期徒刑之罪，有減輕其刑之原因者，新法施行後，應
    依新法第2 條第1 項之規定，適用最有利於行為人之法律」
    ，又被告行為時之刑法第64條第2 項、第65條第2 項有關死
    刑或無期徒刑減輕之規定分別為：「死刑減輕者，為無期徒
    刑，或為15年以下12年以上有期徒刑」、「無期徒刑減輕者
    ，為7 年以上有期徒刑」，而95年7 月1 日修正公布施行之
    刑法前開規定則為：「死刑減輕者，為無期徒刑」、「無期
    徒刑減輕者，為20年以下15年以上有期徒刑」，比較修正前
    後之規定，本件自應適用修正前刑法第64條第2 項、第65條
    第2 項之規定，減輕其刑，較有利於被告，併予敘明。
三、原審認被告罪證明確，因而適用毒品危害防制條例第4 條第
    6 項、第2 項、第18條第1 項前段、第19條第1 項，刑法第
    11條、刑法第2 條第1 項、第25條第2 項、第47條第1 項等
    規定，並審酌被告犯罪時年已36歲，教育程度為國中畢業（
    有警卷年籍資料可參），曾迭因犯施用麻醉藥品、毒品等罪
    ，屢經法院判處有期徒刑（已如前述），其販賣第二級毒品
    甲基安非他命犯行，敗壞社會風氣，對於社會造成危害程度
    非輕，行為實不足取，及犯後猶否認犯行，態度非佳等一切
    情狀，量處有期徒刑5 年，並敘明：
(一)、扣押物部分：
 1、扣押之第二級毒品甲基安非他命4包（實稱毛重：24.682 公
    克），應依毒品危害防制條例第18條第1 項前段規定沒收銷
    燬。
 2、扣押之電子磅秤1 只、夾鏈袋4 包及行動電話號碼為000000
    0000號之行動電話1 支，係被告所有且分別係供販賣第二級
    毒品甲基安非他命分裝稱重、聯絡之用，應依毒品危害防制
    條例第19條第1 項規定沒收。
 3、扣押之第一級毒品海洛因51包（合計淨重30.1公克、空包裝
    重12.48 公克），已據原審另案（94年訴字第641 號）認係
    與被告施用第一級毒品有關而宣告沒收銷燬，且與本件被告
    販賣第二級毒甲犯行無涉，自無庸為收收銷燬之諭知。
 4、扣押之現金18,000元、夾鏈袋4 包、數位相機1 台、行動電
    話9 支、PDA1台、玉碗1 個、YASHICA 照相機2 台，並非毒
    品或違禁物，復查無證據可認與本件販賣第二級毒品甲基安
    非他命犯行有關，不另為沒收之諭知。
(二)、不另為無罪諭知部分：
 1、公訴意旨略以：被告甲○○自93年間起，開始販賣第二級毒
    品甲基安非他命予東港、新園及週邊地區不特定人而牟利，
    嗣經屏東縣警察局東港分局員警於93年7 月9 日7 時5 分許
    ，在甲○○位於屏東縣新園鄉○○村○○路203 巷15號住處
    查獲，並扣得第一級毒品海洛因6 包（共毛重109 ‧6 公克
    ）、第二級毒品甲基安非他命9 小包（共毛重56公克）、電
    子磅秤2 台、夾鏈袋1 大包。甲○○又於94年1 月底或2 月
    初，基於販賣之犯意，由不詳姓名之人處，以11萬元之代價
    向年籍不詳之毒品上手購入第一級毒品海洛因及第二級毒品
    甲基安非他命等毒品，於上址或附近處所連續販賣第二級毒
    品與不特定人牟利，因認被告涉犯係毒品危害防制條例第4
    條第2 項販賣第二級毒品罪嫌等語：
  (1)自93年10月起，至94年2 月4 日止，甲○○於前揭住處以每
    次約500 元之代價，販售安非他命若干次予鄧新福而得利。
  (2)94年2 月1 日，楊志剛之友人「德仔」借用楊志剛之門號00
    00000000號行動電話聯絡，向甲○○聯絡購買若干公克甲基
    安非他命。另於94年間楊志剛曾介紹綽號「全仔」之不詳姓
    名之人向甲○○購買甲基安非他命。
  (3)94年1 月間，甲○○於前揭住處以半錢2,500 元之代價，販
    售甲基安非他命予王慶和而得利。
  (4)94年2 月2 日，紀素蘭持門號0000000000號行動電話向甲○
    ○以500 元之代價購買甲基安非他命若干公克，惟紀素蘭因
    車禍行動不便，委由不詳姓名之友人取貨，惟該友人取貨後
    私吞入己。
  (5)94年1 月12日，阮維宏以門號0000000000號行動電話聯絡，
    向甲○○購買甲基安非他命，惟因甲○○暫缺貨而未成交。
  (6)93年12月及94年1 月間，甲○○在上揭住處以每包500 元之
    代價，販賣海洛因及甲基安非他命予郭正其而得利，約3至5
    次。
 2、公訴人認被告有上開犯行係以證人鄧新福、楊志剛、王慶和
    、紀素蘭、阮維宏、郭正其於警詢或偵訊證述，卷附通訊監
    察譯文，行政院衛生署管制藥品管理局檢驗成績書，扣案上
    開等證物為據。然訊據被告否認有此部分被訴犯行，辯稱：
    我沒有販賣甲基安非他命給上述鄧新福等人等語。
 3、經查：
  (1)證人鄧新福於偵查中固曾證述有向被告（誤載為「吳清風」
    ）買安非他命多次，每次買500 元，買了3 、4 個月等語（
    見偵卷第48-49 、209 頁），但檢察官所提出佐認證詞之監
    聽譯文僅係94年1 月4 日14時28分之通話，並無其他時間通
    信內容，且觀諸該譯文所載：「鄧（鄧新福）：我新福仔啦
    !! 男： 他沒有在家呀! 鄧：現在要跟他拿一錢啦!! 男 ：
    現在都沒甜仔，拿一錢!! 鄧 ：我朋友拿5 台，看他們要不
    要! 男：他去高雄接了啦! 鄧：哭夭! 男：你跟他講你朋友
    拿就好了!! 鄧 ：好!! 」 （見警卷第51頁），足認與證人
    鄧新福對話者，並非被告，且證人鄧新福嗣於原審亦證述其
    並未向被告買過毒品等語（見原審卷第176 頁），則證人鄧
    新福證詞已有前後不一之瑕庛可指，何況依上述卷附監聽譯
    文所載對話內容以觀，證人鄧新福與「某男」就買賣第二級
    毒品甲基安非他命（按證人鄧新福於原審已證述「甜仔」是
    指甲基安非他命，見原審卷第177 頁背面），亦未達成合意
    ，是該監聽譯文並不足以擔保證人鄧新福上開不利於被告證
    言之憑信性，而仍未達使通常一般人均不致有所懷疑而得確
    信證人鄧新福之指證為真實，自難僅憑證人鄧新福上開不利
    於被告之片面陳述，遽認被告即有被訴此部分販賣第二級毒
    品犯行。
  (2)證人楊志剛於偵查中固證述：「我電話是0000000000，我電
    話用3 個月，我不用安非他命，我都叫甲○○大仔，我有介
    紹一個全仔向甲○○買安非他命，是監聽的時候，我沒有跟
    他買過，我有一個朋友德仔他有吸安，他有用過我電話跟他
    （甲○○）買過安非他命，這些人現在我找不到，我沒有跟
    他（甲○○）買過」等語（見偵卷第82、83頁），然依檢察
    官所提出佐認證詞之監聽譯文僅係94年2 月1 日14時40分之
    通話，並無其他時間通信內容，且觀諸該譯文所載：「男：
    我德仔啦! 吳：對! 男：我可以向你討一點甜的嗎？吳：你
    要來我家拿!! 」 （見警卷第59頁），可知該監聽譯文並非
    證人楊志剛與被告之對話，又證人楊志剛所指「德仔」男子
    在電話中係用「討」乙語，並非「買」，且證人楊志剛於原
    審亦證述「無法確定德仔或全仔跟被告買毒品」等語（見原
    審卷第179 頁），則被告與「德仔」男子間之對話真意究係
    買賣或轉讓，尚乏積極證據佐證；何況，事後「德仔」男子
    是否確有自被告處取得甲基安非他命，又係以何價格、何數
    量達成買賣，均無其他事證可供調查審認，是尚難以此諸多
    未明之事實，率以推論被告有於94年2 月1 日販賣甲基安非
    他命給「德仔」男子者。另證人楊志剛上開證述僅提及曾介
    紹「全仔」向被告買甲基安非他命，然事後「全仔」是否確
    有向被告購買甲基安非他命，又係以何價格、何數量達成買
    賣，亦無相關事證可資證明，無從僅憑證人楊志剛上開不利
    於被告之片面陳述，遽認被告即有被訴此部分販賣第二級毒
    品犯行。
  (3)證人王慶和於94年2 月5 日、94年3 月8 日於偵查中固證述
    「我1 個月前（即為警查獲之前1 個月）在甲○○家中有幫
    郭秋貴拿安非他命，拿半錢2,500 元，是向甲○○買的」、
    「我以前有向他替郭秋貴買過半錢安非他命，價格好像是2,
    00 0或2,500 元」等語（見偵卷第45頁、第58頁），然證人
    郭秋貴於偵查中則具結證述：「（問：王慶和是不是有替你
    向甲○○買毒品？）沒有這件事，我不知道他為什麼要提到
    我，我和他是住同村莊的，以前我和他有在一起吸毒過而已
    」等語（見偵卷第221 頁），則證人王慶和此部分證述已與
    證人郭秋貴所證未合，且檢察官亦未提出佐認證人王慶和此
    部分證詞之相關監聽譯文可供調查，亦難遽以證人王慶和上
    開不利於被告之片面陳述，逕認被告即有被訴此部分販賣第
    二級毒品犯行。
  (4)證人紀素蘭於警詢固陳稱：「因為我車禍行動不方便，結果
    朋友介紹這一支行動電話0000000000購買毒品，後來朋友幫
    我完成毒品交易，我完全沒見過這一支電話機主」等語（見
    偵卷第91頁），然依檢察官所提出佐認證詞之監聽譯文僅係
    94年2 月2 日12時32分之通話，並無其他時間通信內容，且
    觀諸該譯文所載：「吳：誰呀？女：我惠琴仔! 吳：嗯! 女
    ：你那裏有嗎？吳：嗯! 女：叫人拿500 來家裏給我! 吳：
    好啦! 」（見警卷第60頁），縱認譯文所載「你那裏有嗎？
    」，係指指毒品之意，但從該譯文中所載其他文意，並未能
    知悉是否二人之對話究係購買何種毒品？未必即指第二級毒
    品甲基安非他命，則公訴意旨僅以證人紀素蘭於警詢供承其
    有施用甲基安非他命，遽認上開監聽譯文之對話即屬被告販
    賣第二級毒品甲基安非他命，自有速斷，且證人紀素蘭於警
    詢業已陳明「幫其購毒之友人琴仔，不知如何聯絡」（見偵
    卷第91頁），嗣於原審則又結證否認其於警詢所述上情（見
    原審卷第273 頁），則上開監聽譯文顯難用以擔保證人紀素
    蘭上開不利於被告證言之憑信性，自難僅憑證人紀素蘭上開
    不利於被告之片面陳述，遽認被告即有被訴此部分販賣第二
    級毒品犯行。
  (5)證人阮維宏於94年3 月12日偵查中證述：「我有要向甲○○
    買安非他命，但都沒有買到，因為他沒有貨了」等語（見偵
    卷第74頁），然其嗣於原審亦否認其有跟被告買過毒品等語
    （見原審卷第180 頁），則證人阮維宏證詞亦有前後不一之
    瑕庛可指，況依檢察官所提出佐認證詞之監聽譯文（94年1
    月12日13時13分之通話）所載：「男：老大仔，我阮仔啦!
    住在溫仔那個，之前我們跟你拿了一台，你還有三個可以出
    貨嗎？吳：現在沒有啦!! 東 西都漲價啦! ，…，吳：你問
    別人看看呀！，…，男：算講說要留著就對了，吳：嗯！」
    （見警卷第53頁）內容以觀，足認證人阮維宏與被告就買賣
    第二級毒品甲基安非他命並未達成合意，則被告尚屬未著手
    販賣犯行，自難僅以證人阮維宏上開不利於被告之片面陳述
    ，遽認被告即有被訴此部分販賣第二級毒品犯行。
  (6)證人郭正其於94年2 月7 日偵查中固證述「大約1 、2 個月
    前，有向被告（誤載為「吳清風」）買安非他命3-5 次，每
    次買500 元」等語（見偵卷第53頁），但其嗣於偵查中則又
    證述「其不是向被告買毒品」等語（見偵卷第120 、121 頁
    ），直至原審亦證述否認曾向被告買過毒品（見原審卷第13
    9 頁），則證人郭正其證詞已有前後不一之瑕庛可指，雖證
    人鄧新福於偵查中曾證稱「郭正其也有跟他（即被告，但誤
    載為吳清風）買安非他命」等語（見偵卷第48-49 頁），然
    證人鄧新福並未再具體指稱其係如何得知郭正其有向被告購
    毒之情，則證人鄧新福究係親身目擊上述購毒經過或僅屬自
    他人轉述聽聞而來，均不可知，且參以證人鄧新福嗣於原審
    業已否認其曾向被告購毒等情（如上所述），從而證人鄧新
    福本身證詞已有前後不一，自難作為擔保證人郭正其上開不
    利於被告證言之憑信性。此外，檢察官就此部分又未提出其
    他相關監聽譯文佐認，是就此部分即尚乏積極證據可認被告
    有被訴此部分販賣第二級毒品犯行。
  (7)關於為警查扣之數位相機1 台、YASHICA 照相機2 台、行動
    電話9 支、玉碗1 個、PDA1台等物，證人蕭水清固於偵查中
    證述：「（問：在甲○○家裏看到滿坑滿谷的東西，包括手
    機、荼壺等物是不是那些吸毒的人拿來當的？）是」（見偵
    卷第214 頁），然本件扣押物品目錄表所載，並無上開所指
    之「荼壺」存在，又證人蕭水清於該次訊問時亦證述：「我
    在被抓前一個月在他（甲○○）家看到有人拿手機去找他，
    我人在旁邊，但沒聽清楚他們在談什麼」等語（見偵卷第21
    4 頁），則證人蕭清水既未聽清楚拿手機前來之人與被告談
    論之事情，又如何認定即係吸毒之人拿來典當之物？從而證
    人蕭水清上開「吸毒者持物典當」之證詞，不足以證明被告
    即有被訴販賣第二級毒品犯行。
  (8)卷附上開行政院衛生署管制藥品管理局檢驗成績書及94年2
    月4 日扣案之第二級毒品甲基安非他命等物，僅屬被告上開
    販賣第二級毒品未遂犯行而經本院認定有罪部分之事證，又
    持有毒品之原因不一，尚難逕以被告所販入之毒品數量非微
    ，遽認其販入之初必係基於意圖營利之販賣犯意而為，不足
    以此遽認被告有上述公訴意旨所指之販賣第二級毒品犯行。
    再現金18,000元部分，並無證據足以證明係被告販賣第二級
    毒品所得，自不能作為被告不利之認定。另就公訴意旨所載
    「甲○○自93年間起，開始販賣第二級毒品甲基安非他命予
    東港、新園及週邊地區不特定人而牟利」云云，然究係分別
    於何時？何地？販賣予何人？則均無記載，法院自無從認定
    。至於公訴意旨所載93年7 月9 日7 時5 分許，在甲○○位
    於屏東縣新園鄉○○村○○路203 巷15號住處查扣第一級毒
    品海洛因6 包（共毛重109 ‧6 公克）、第二級毒品甲基安
    非他命9 小包（共毛重56公克）、電子磅秤2 台、夾鏈袋1
    大包部分，業經原審法院93年度訴字第686 號判決被告施用
    第一、二級毒品確定（見偵卷第103 至104 頁之上開刑事判
    決），且如上所述，不能逕以被告此部分遭查扣之毒品數量
    非微，及扣押上述電子磅秤2 台、夾鏈袋1 大包，即謂被告
    必不可能因供己施用而秤重分裝，遽認被告必係基於意圖營
    利販賣犯意而持有，從而此部分扣案毒品亦難認被告有何販
    賣之犯行。
 4、綜上所述，上開公訴意旨所指證據，尚難認被告有此部分被
    訴販賣第二級毒品犯行，此外，復查無其他積極證據足認被
    告有何公訴人所指此部分犯行，本應為無罪之諭知，然公訴
    人認被告被訴此部分，與上開認定被告有罪部分係屬修正前
    刑法連續犯之裁判上一罪關係，爰不另為無罪之諭知。
四、經核原判決關於被告販賣第二級毒品未遂部分，其認事用法
    ，核無不合，量刑亦屬允當。被告仍執前詞提起上訴，否認
    此部分犯罪，指摘原判決不當，為無理由，應予駁回。
據上論斷，應依刑事訴訟法第367 條前段、第368 條，判決如主
文。
本案經檢察官方娜蓉到庭執行職務。
中　　華　　民　　國　　96　　年　　10　　月　　23　　日
                  刑事第一庭    審判長法  官  郭雅美
                                      法  官  莊崑山
                                      法  官  張意聰
以上正本證明與原本無異。
如不服本判決應於收受本判決後10日內向本院提出上訴書狀，其
未敘述上訴理由者，並得於提起上訴後10日內向本院補提理由書
狀（均須按他造當事人之人數附繕本）「切勿逕送上級法院」。
中　　華　　民　　國　　96　　年　　10　　月　　23　　日
　　　　　　　　　　　　　　　　　　　書記官  呂素珍
附錄本件判決論罪科刑法條：
毒品危害防制條例第4條第2、6項：
製造、運輸、販賣第二級毒品者，處無期徒刑或7 年以上有期徒
刑，得併科新臺幣7 百萬元以下罰金。
前5項之未遂犯罰之。
